臺灣臺南地方法院刑事判決
110年度易字第954號
公  訴  人  臺灣臺南地方檢察署檢察官
被      告  莊佳明


上列被告因竊盜案件，經檢察官提起公訴（110年度偵字第19567
號），本院判決如下：
    主  文
莊佳明犯竊盜罪，處罰金新臺幣參仟元，如易服勞役，以新臺幣
壹仟元折算壹日。
    事  實
一、莊佳明於民國110年8月16日凌晨3時4分許，行經臺南市○區○
    ○路0段0號前，見蘇宥蓁所有置於車牌號碼000-0000號普通
    重型機車坐墊上之安全帽1頂無人看管，認有機可乘，即意
    圖為自己不法之所有，基於竊盜之犯意，徒手竊取該安全帽
    得手後離去；嗣因蘇宥蓁發覺遭竊報警處理，經警循線查悉
    上情。
二、案經蘇宥蓁訴由臺南市政府警察局第一分局報告臺灣臺南地
    方檢察署檢察官偵查起訴。
    理  由
一、關於證據能力之認定：
  ㈠本案所引用具傳聞證據性質之供述證據，因檢察官、被告莊
    佳明於本案言詞辯論終結前，均未爭執證據能力，本院審酌
    前開證據之作成或取得之狀況，並無非法或不當取證之情事
    ，且亦無顯不可信之情況，依刑事訴訟法第159條之5規定，
    均具有證據能力。
  ㈡其餘所引用卷內非供述證據性質之證據資料，均無違反法定
    程序取得之情形，依刑事訴訟法第158條之4規定反面解釋，
    亦應有證據能力，合先敘明。
二、認定犯罪事實之證據及理由：
    上開犯罪事實，業據被告於本院審理中坦承不諱，核與證人
    即告訴人蘇宥蓁於警詢中之證述相符（見警卷第7頁至第8頁
    ），並有監視器錄影光碟及監視器錄影畫面翻拍照片在卷可
    稽（見警卷第9頁至第15頁，偵卷第33頁），堪認被告任意
    性之自白確與事實相符；是本案事證明確，被告犯行洵堪認
    定，應予依法論科。
三、論罪科刑：
㈠㈠核被告所為，係犯刑法第320條第1項之竊盜罪。
　㈡爰審酌被告因一時短於思慮，不思以正途獲取所需，任意違
    犯上開竊盜犯行，所為對社會治安及他人財產安全均造成危
    害，殊為不該，更足見其漠視他人財物之所有權，法紀觀念
    薄弱；惟念被告犯罪時所採手段尚屬平和，犯後終能坦承犯
    行，表現悔意，並以遠高於所竊安全帽價值之數額與告訴人
    達成和解，有本院公務電話紀錄、郵政入戶匯款申請書足供
    參考（見本院卷第29頁、第45頁）；暨其自陳學歷為國中畢
    業、未婚無子女、須扶養年邁父親、現經營四面佛佛堂並擔
    任堂主、家庭經濟狀況為勉持（見本院卷第38頁）等一切情
    狀，量處如主文所示之刑，並諭知易服勞役之折算標準，以
    示懲儆。　　
四、沒收部分：
　　被告竊得之安全帽，固為其犯罪所得，且未經尋獲，無以發
    還告訴人；惟因被告與告訴人業已和解，約明由被告賠償告
    訴人所受損害，有如前述，若再予宣告沒收其犯罪所得，顯
    有過苛之虞，故依刑法第38條之2第2項規定，不予宣告沒收
    ，附此敘明。
據上論斷，應依刑事訴訟法第299條第1項前段，判決如主文。
本案經檢察官陳昆廷提起公訴，檢察官林容萱到庭執行職務。
中華民國110年11月29日
                    刑事第四庭 法  官  王鍾湄
以上正本證明與原本無異。
如不服本判決應於收受本判決後20日內向本院提出上訴書狀，並
應敘述具體理由。其未敘述上訴理由者，應於上訴期間屆滿後20
日內向本院補提理由書狀（均須按他造當事人之人數附繕本）「
切勿逕送上級法院」。
　　　　　　　　　　           書記官  蘇冠杰
中　　華　　民　　國　　110 　年　　11　　月　　29　　日
附錄本案論罪科刑法條：
刑法第320條
意圖為自己或第三人不法之所有，而竊取他人之動產者，為竊盜
罪，處5年以下有期徒刑、拘役或500,000元以下罰金。
意圖為自己或第三人不法之利益，而竊佔他人之不動產者，依前
項之規定處斷。
前2項之未遂犯罰之。